【裁判字號】    97,聲,2341
【裁判日期】    971030
【裁判案由】    返還提存物
【裁判全文】
臺灣臺中地方法院民事裁定            97年度聲字第2341號
聲  請  人  中國信託商業銀行股份有限公司
法定代理人  乙○○
相  對  人  甲○○○○○○
    主    文
本院九十三度存字第二九四三號提存事件聲請人所提存之九十一
年度甲類第十一期中央政府建設公債面額新台幣壹拾萬元，准予
返還。
聲請程序費用由相對人負擔。
    理    由
一、按訴訟終結後，供擔保人證明已定20日以上之期間，催告受
    擔保利益人行使權利而未行使者，法院依供擔保人之聲請，
    通知受擔保利益人於一定期間內行使權利並向法院為行使權
    利之證明而未證明者，法院應依其聲請，以裁定命返還其提
    存物，民事訴訟法第104條第1項第3款定有明文。又民事訴
    訟法第104條乃有關訴訟費用擔保物返還之規定，其第1項第
    3款所謂訴訟終結，當係指訴訟費用所屬本案訴訟之終結，
    至於保全程序之擔保，依同法106條準用前開規定，所謂訴
    訟終結，應係指保全程序之終結，要與保全程序所保全請求
    之本案訴訟終結無涉。而保全程序始於保全裁定之取得，迄
    於保全程序之執行，是保全程序之終結，即應包括保全裁定
    之撤銷及其執行程序之撤回。惟若保全裁定依強制執行法第
    132條第3項規定，已不得再聲請執行者，則無再為撤銷之必
    要（台灣高等法院暨所屬法院95年法律座談會民事類提案第
    23號參照）。
二、聲請意旨略以：聲請人與相對人間返還借款事件，聲請人前
    遵本院93年度裁全字第4563號民事裁定為擔保假扣押，曾提
    供91年度甲類第11期中央政府建設公債面額新台幣10萬元，
    以本院93年度存字第2943號提存事件提存，並以93年度執全
    字第1916號假扣押執行在案；茲因執行標的經本院94年度執
    字第17302號強制執行事件拍定，訴訟程序業已終結，聲請
    人已定20日期限催告相對人行使權利而未行使（經本院97年
    度聲字第1797號裁定准許確定），爰聲請返還本件擔保金等
    語。
三、聲請人主張之事實，業據其提出提存書、本院93年度裁全字
    第4563號裁定、94年執四字第17302號塗銷查封及抵押權登
    記函、97年度聲字第1797號及其確定證明書等為證，並經本
    院依職權調閱本院93年度存字第2943號、94年度執字第1730
    2號、93年度執全字第1916號、93年度裁全字第4563號等卷
    宗查核屬實。雖本件原提存人花蓮區中小企業銀行股份有限
    公司曾將其對相對人之本案系爭債權及其他擔保物權與從屬
    權利讓與訴外人瑞陞復興一資產管理股份有限公司，惟參該
    債權讓與證明書及債權讓與金額表之附表所示，實無從認定
    已包含本件聲請人之擔保金取回權之讓與，則聲請人於96年
    9月8日以合併方式概括承受花蓮區中小企業銀行股份有限公
    司之負債及全部，即為本件供擔保人即提存人。而相對人迄
    未對聲請人提出損害賠償民事訴訟或為調解及支付命令之聲
    請等情，亦有本院民事庭查詢簡覆表5紙在卷足參，從而聲
    請人聲請返還擔保金，核無不合，應予准許。
四、爰裁定如主文。
中    華    民    國    97    年    10    月    30    日
                  民事第三庭    法  官  謝慧敏
正本係照原本作成
如不服本裁定應於送達後10日內向本院提出抗告狀，並繳納抗告
費新臺幣1,000元。
中    華    民    國    97    年    10    月    30    日
                                書記官  王志


司法院資訊處製作；財團法人民間司法改革基金會備份。
